臺灣臺東地方法院刑事判決　　　　　　　　　　　　　九十一年度訴字第一三三號
　　公　訴　人　臺灣台東地方法院檢察署檢察官
　　被　　　告　乙○○
　　指定辯護人　本院公設辯護人　甲○○
右列被告因毒品危害防制條例案件，經檢察官提起公訴（九十一年度偵字第一二九○
號），本院判決如左：
    主  文
乙○○連續販賣第二級毒品，處有期徒刑柒年貳月，販賣毒品所得新臺幣壹仟元沒收
之，如全部或一部不能沒收時，以其財產抵償之；又連續轉讓第二級毒品，處有期徒
刑柒月。應執行有期徒刑柒年陸月，販賣毒品所得新臺幣壹仟元沒收之，如全部或一
部不能沒收時，以其財產抵償之。
    事  實
一、乙○○明知安非他命業經毒品危害防制條例列為第二級毒品，不得轉讓或販賣，
    竟基於概括之犯意，自民國（下同）九十一年五月中旬某日晚上六、七時起，至
    同年六月三日晚上七時許止，在臺東縣卑南鄉○○村○○路五十三巷「東美渡假
    中心」Ｆ棟二樓二三九號房內，連續多次將少量之第二級毒品安非他命無償轉讓
    予其女朋友丁○○施用（其施用第二級毒品部分，業據送執行觀察勒戒處分後，
    認有繼續施用毒品之傾向，現於戒治處所施以強制戒治處分中）。
二、乙○○另基於意圖營利之概括犯意，於九十一年五月中旬某日中午十二時許及同
    年六月一日晚上六時四十二分許，在前揭「東美渡假中心」地下停車場內，以每
    次一小包重○點三公克新臺幣（下同）一千元之價格，連續二次販賣第二級毒品
    安非他命予丙○○施用（其施用毒品部分，現由臺灣臺東地方法院檢察署檢察官
    偵查中），惟最後一次之價款尚未收取。嗣經警於九十一年六月六日晚上六時二
    十分許，在「東美渡假中心」上揭二三九號房內，查獲乙○○、丁○○及丙○○
    等三人施用第二級毒品安非他命之犯行後，始知悉上情。
三、案經臺東縣警察局臺東分局報請臺灣臺東地方法院檢察署檢察官偵查起訴。
    理  由
一、訊據被告乙○○矢口否認有何轉讓及販賣第二級毒品之犯行，辯稱：伊未轉讓毒
    品予丁○○，伊未販賣毒品予丙○○，毒品係伊與丙○○一起去向阿龍購買的，
    我們一起去買一次云云。然查：
（一）右揭事實業據被告於警詢時及偵查中坦承不諱，核與證人丁○○於警詢、偵查
      中及本院審理時證述：我有施用安非他命，我施用時乙○○都有在場，毒品是
      伊在「東美渡假中心」Ｆ棟二樓二三九號房內給我的，總共給我五次等情及與
      證人丙○○於警詢、偵查中及本院審理時證稱：我毒品係向乙○○拿的，在「
      東美渡假中心」的停車場拿了二次，第一次在九十一年五月中旬，我錢已經付
      給伊了，第二次是在九十一年六月一日晚上六點四十二分停車場內賣給我的，
      第二次的錢還沒有給他等事實相符。
（二）參以證人丙○○於本院審理時復證述：我跟乙○○一起去買一次，是伊帶我去
      買的，伊賣給我二次等語明確，足認被告除曾與證人丙○○一起購買一次毒品
      外，確有販賣二次安非他命予證人丙○○之犯行無訛，又觀諸證人丁○○、丙○○二人自警詢、偵查中及本院審理時對於被告轉讓及販賣毒品之時間、地點
      等犯行均證述稽詳且一致，顯見渠等所言應非子虛，加以被告與證人丁○○係
      男女朋友關係、與證人丙○○亦有朋友情誼，證人實無構陷被告入其於如此重
      罪之理，是被告偵查中之自白，堪信為真實。被告雖執前詞置辯，顯係卸責之
      詞，不足採信。
（三）末查，被告雖以每次一千元之價、量，先後二次販賣安非他命予丙○○，惟如
      前所述，最後一次即九十一年六月一日該次之價款尚未收取，因之，堪認被告
      販賣毒品所得之財物，實際上應係僅有一千元。本件事證已臻明確，被告犯行
      洵堪認定。
二、核被告所為，係犯毒品危害防制條例第四條第二項之販賣第二級毒品罪及同條例
    第八條第二項之轉讓第二級毒品罪。其販賣及轉讓前之持有第二級毒品安非他命
    之低度行為，為販賣及轉讓之高度行為所吸收，不另論罪。被告先後二次販賣第
    二級毒品安非他命之犯行，時間緊接，犯罪構成要件相同，顯係基於概括犯意為
    之，為連續犯，應依刑法第五十六條之規定，以一罪論，除法定本刑中之無期徒
    刑部分依法不得加重外，其餘依法加重其刑。又被告先後多次轉讓安非他命之犯
    行，時間緊接，犯罪構成要件相同，顯係基於概括犯意為之，亦為連續犯，應依
    刑法第五十六條之規定，以一罪論，並加重其刑。被告所犯上開販賣第二級毒品
    罪及轉讓第二級毒品罪之二罪間，犯意各別，罪名互異，應予分論併罰。爰審酌
    被告為一己之私利，竟販賣毒品以營利，並轉讓毒品予他人，所為販賣及轉讓第
    二級毒品安非他命犯行，已嚴重侵害他人之身體健康，及被告犯罪後否認犯罪，
    並不知悔改等一切情狀，量處如主文所示之刑，並定其應執行刑，以示懲儆。被
    告販賣第二級毒品安非他命所得之財物一千元，應依毒品危害防制條例第十九條
    第一項之規定宣告沒收之，如全部或一部不能沒收時，以其財產抵償之。
據上論斷，應依刑事訴訟法第二百九十九條第一項前段，毒品危害防制條例第四條第
二項、第八條第二項、第十九條第一項，刑法第十一條前段、第五十六條、第五十一
條第五款，判決如主文。
本案經檢察官王光傑到庭執行職務。
中      華      民      國      九十一    年      十一    月      八    日
                                       臺灣臺東地方法院刑事庭
                                           審判長法  官  蔡勝雄
                                                 法  官  黃呈熹
                                                 法  官  蔡世芳
右正本證明與原本無異。
如不服本判決，應於判決送達後十日內向本院提出上訴狀。（須附繕本）
「切勿逕送上級法院」
                                                 書記官  陳美鄉
中      華      民      國      九十一    年      十一    月  八    日
附記：
毒品危害防制條例第四條第二項：
製造、運輸、販賣第二級毒品者，處無期徒刑或七年以上有期徒刑，得併科新台幣七
百萬元以下罰金。
毒品危害防制條例第八條第二項：
轉讓第二級毒品者，處六月以上五年以下有期徒刑，得併科新台幣七十萬元以下罰金
毒品危害防制條例第十九條第一項：
犯第四條至第九條、第十二條、第十三條或第十四條第一項、第二項之罪者，其供犯
罪所用或因犯罪所得之財物，均沒收之，如全部或一部不能沒收時，追徵其價額或以
其財產抵償之。
